【裁判字號】    98,苗小,108
【裁判日期】    981015
【裁判案由】    侵權行為損害賠償
【裁判全文】
臺灣苗栗地方法院民事小額判決         98年度苗小字第108號
原      告  乙○○
被      告  甲○○
上列當事人間請求侵權行為損害賠償事件，本院於民國98年10月
1 日言詞辯論終結，判決如下：
    主  文
被告應給付原告新臺幣壹萬元，及自民國九十八年四月八日起至
清償日止，按年息百分之五計算之利息。
訴訟費用肆仟元由被告負擔。
本判決得假執行。
    事實及理由要領
一、原告主張：被告於民國98年1 月31日上午11時許，駕駛車牌
    號碼6008-HN 號自用小貨車，在苗栗縣頭份鎮流東里13鄰老
    崎墓園旁倒車至產業道路時，因疏未注意後方動態，撞及原
    告駕駛車牌號碼8750-FG 號自用小客車（以下簡稱系爭車輛
    ），致該車受損，經送修後支出修車費用新臺幣（下同）
    12,200元，原告僅請求被告給付10,000元，餘額2,200 元部
    分自行吸收不再請求，爰依侵權行為法律關係，請求判命被
    告賠償10,000元及自起訴狀繕本送達翌日起至清償日止，按
    年息百分之5 計算之利息。
二、被告則以：原告所述與事實有出入，當時被告駕駛車牌號碼
    6008-HN 號自用小貨車，至苗栗縣頭份鎮流東里13鄰老崎墓
    園觀看他人施作墳墓，故該自用小貨車原係停在路旁水泥地
    。看完後被告準備返家，於左右查看均無來車後，始發動車
    子慢慢倒車，但因後方是轉彎處，所以看不到來車，在聽到
    撞擊聲時才知道被撞了，因此，對本件車禍並無過失等語，
    資為抗辯。並聲明：駁回原告之訴。
三、得心證之理由：
（一）原告主張其駕駛系爭車輛與被告所駕駛6008-HN 號自用小
      貨車，於上開時地發生車禍事故等事實，業據原告提出現
      場車損照片3 張及苗栗縣警察局頭份分局函送當事人筆錄
      、現場圖、現場照片等相關資料附卷可佐（見本院卷第5
      頁至第7 頁、第37頁至第67頁），復為被告所不爭執，堪
      信為真實。
（二）本件原告主張被告就系爭車禍有過失，應負侵權行為損害
      賠償責任，為被告所否認，並以前詞置辯，則兩造爭點厥
      為，系爭車禍是否由被告過失行為所致？經查：
    1.被告於本院審理時自承：被告上車要倒車準備回家，發動
      車子以後，尚未開始倒車有左右查看，但都沒有車子，才
      慢慢倒車出來，在慢慢倒車的時候，有注意後方，因剛好
      那邊是一個轉彎處，所以看不到車子，聽到撞擊聲才知道
      被撞了等語；原告則陳稱：原告駕駛系爭車輛往南的方向
      行駛，看到前方有車子就把速度慢下來，後見被告已將車
      子駛入路旁墓園方向，才繼續往前行駛，但正要完全通過
      時，突遭被告駕駛車輛撞擊等語（見本院卷第92頁），由
      兩造所述情節可知，系爭車禍事故發生前，被告正由東往
      西方向以倒車方式，由路旁駛入產業道路，原告則沿產業
      道路由北往南方向直行，而被告倒車時並未注意到後方有
      來車，遲至聽到撞擊聲才查覺已發生車禍等事實。次參酌
      系爭車輛車損位置在左後車輪上方葉子板、左後車門把手
      下方位置，而被告所駕駛之自用小貨車受損部位則在左後
      車燈及車燈座位置，有現場車損照片5 張（見本院卷第58
      頁至第60頁）在卷可稽，核與原告主張其沿產業道路直行
      而車身快要完全通過時，突遭被告倒車撞擊所可能產生之
      車損狀態相符。又本件車禍事故經台灣省竹苗區車輛行車
      事故鑑定委員會鑑定結果，亦認「被告駕駛自小貨車，由
      路邊倒車駛入車道，未讓車道上行進之車輛先行，為肇事
      原因；原告駕駛自小客車，措手不及，無肇事因素。」有
      該會98年7 月20日竹苗鑑980338字第0985302076號函及函
      附之鑑定意見書（見本院卷第74頁至第77頁）在卷可參，
      顯見原告主張系爭車禍係因被告倒車疏未注意後方動態所
      致一節，應可採信。
    2.至被告另辯稱，本件車禍事故地點後方剛好為轉彎處，以
      致看不到來車云云，惟依卷附道路交通事故調查表(一)、道
      路交通事故調查表(二)（見本院卷第53頁、第54頁）及現場
      照片3 張（見本院卷第56頁、第61頁）所示，系爭車禍事
      故發生當時天候晴、日間自然光線、路面乾燥、無缺陷、
      亦無障礙物，事故發生地點為「直路」，且該直路末端雖
      有轉彎處，然距事故發生地點尚有相當距離，從而，被告
      上開辯稱與事實不符，自不足採信。
    3.按因故意或過失，不法侵害他人之權利者，負損害賠償責
      任；汽車、機車或其他非依軌道行駛之動力車輛，在使用
      中加損害於他人者，駕駛人應賠償因此所生之損害；汽車
      倒車時，應顯示倒車燈光或手勢後，謹慎緩慢後倒，並應
      注意其他車輛及行人，民法第184 條第1 項前段、第191
      條之2前 段、道路交通安全規則第110 條第1 項第2 款分
      別定有明文。本件被告倒車時疏未注意後方車輛，撞及原
      告所有之系爭車輛，致該車受損，應負全部過失責任，洵
      堪認定。
（三）末按不法毀損他人之物者，被害人得請求賠償其物因毀損
      所減少之價額，民法第196 條定有明文。系爭車輛因本件
      車禍事故受損送修，計支出工資12,200元，有朝偉汽車興
      業有限公司估價單（見本院卷第62頁）附卷可憑，則原告
      請求被告應給付10,000元（其餘2,200 元部分則不另請求
      ）及自本件起訴狀繕本送達之翌日即98年4 月8 日（有送
      證證書在卷可佐，見本院卷第29頁）起至清償日止，按年
      息百分之5 計算之法定遲延利息，為有理由，應予准許。
四、本件係訴訟標的金額在10,000元以下之民事小額訴訟，且為
    被告敗訴之判決，依民事訴訟法第436 條之20規定，依職權
    宣告假執行。
五、本件事證已臻明確，兩造其餘主張、陳述及所提證據，業經
    審酌，核與本件判決結果無影響，爰不一一論述，併此敘明
    。
六、本件訴訟費用4,000 元（即第一審裁判費1,000 元、鑑定費
    3,000 元），由被告負擔。
中    華    民    國    98    年    10    月    15    日
                  苗栗簡易庭法  官  游 欣 怡
以上正本係照原本作成。
如不服本判決，應於判決送達後20日內，以判決違背法令為理由
，向本院提出上訴狀並表明上訴理由，及須按他造當事人之人數
附繕本。上訴理由應表明：
  一、原判決所違背之法令及其具體內容。
  二、依訴訟資料可認為原判決有違背法令之具體事實。
如未表明上訴理由者，應於上訴後20日內向本院提出上訴理由。
當事人如對本件訴訟內容有所疑義，得聲請閱卷。
                            書記官  張 宏 賓
中    華    民    國    98    年    10    月    15    日

司法院資訊處製作；財團法人民間司法改革基金會備份。
